臺灣桃園地方法院刑事判決　　　　　　　　　　　　　九十三年度訴字第九０六號
　　公　訴　人　臺灣桃園地方法院檢察署檢察官
　　被　　　告　乙○○　男　三.
　　選任辯護人　紀亙彥律師
右列被告因殺人未遂等案件，經檢察官提起公訴（九十三年度偵字第二六八五號），
嗣經本院訊問被告後，被告自白犯罪，檢察官聲請協商判決，經本院合議庭裁定由受
命法官改依簡式審判程序後為協商判決，本院判決如左：
    主  文
乙○○未經許可，持有可發射子彈具有殺傷力之仿造手槍，累犯，處有期徒刑壹年貳
月，併科罰金新臺幣伍萬元，罰金如易服勞役，以銀元佰元（即新臺幣玖佰元）折
算壹日。如附表所示之仿造手槍貳把（含彈匣壹個），均沒收之；又連續以加害生命
、身體之事，恐嚇他人，致生危害於安全，累犯，處有期徒刑陸月。應執行有期徒刑
壹年陸月，併科罰金新臺幣伍萬元，罰金如易服勞役，以銀元佰元（即新臺幣玖佰
元）折算壹日，如附表所示之仿造手槍貳把（含彈匣壹個），均沒收之。
    事實及理由
一、犯罪事實：
（一）乙○○前曾於民國八十八年間，因違反能源管理法案件經本院以八十八年度易
      字第五五二號判決判處有期徒刑六月確定，並於八十九年五月三十日易科罰金
      執行完畢；於九十年間復因恐嚇案件，經本院以九十年度易字第二二一一號判
      決判處有期徒刑三月確定，甫於九十二年二月十九日易科罰金執行完畢。
（二）乙○○於九十年至九十一年間某日，在臺北縣板橋市某處，明知真實姓名年籍
      不詳綽號「阿忠」之成年男子販售之附表所示仿造手槍二把（含彈匣一個）、
      具有殺傷力之子彈四顆，均屬槍砲彈藥刀械管制條例管制之槍、彈，非經中央
      主管機關許可，不得持有，竟基於未經許可持有具有殺傷力仿造手槍及子彈之
      犯意，以新臺幣三萬元之價格，購買前開仿造手槍二把（含彈匣一個）及具有
      殺傷力之子彈四顆，而未經許可持有之。
（三）緣丙○○於八十八年間與案外人李金來等人共同出資購買位於桃園縣觀音鄉○
      ○路旁之農地，並登記於李金來名下，嗣因丙○○欲出售該筆土地以換得現金
      遭李金來所拒，乃於九十二年八月間委託乙○○代為處理，惟丙○○見仍無結
      果，乃另委託他人，並欲終止與乙○○間前開委託關係，乙○○乃心生不滿，
      竟萌恐嚇危害安全之概括犯意，先於九十二年八月二十九日二十時三十分許，
      在桃園縣大園鄉○○路旁丙○○擺設之小吃攤位，向丙○○揚稱：「老大叫你
      不能擺攤子，再擺就要開槍」等加害生命、身體之言語恐嚇，復於九十二年九
      月二十日十八時三十四分許，持如附表編號二所示仿造手槍一把及具殺傷力之
      子彈四顆，駕駛車籍資料不詳之黑色吉普車前往位於桃園縣大園鄉田心村三一
      鄰六號之丙○○住處，嗣到達後，乙○○乃停車於面對該屋之右斜前方，並搖
      下副駕駛座旁車窗，而坐於駕駛座上確認丙○○前開房屋右側無人，乃持槍朝
      面對該屋右側第一扇玻璃門連開四槍射擊以示警告，適丙○○因聽聞停車聲而
      站立於該玻璃門後方並傾斜身體探頭察看，致遭射中左側腰部受傷（過失傷害
      部分未據告訴），均使丙○○心生畏懼，致生危害安全。警方旋即獲報後抵達
      前開槍擊現場並扣得已擊發具殺傷力之子彈四顆。
（四）乙○○於前開事件後，於電視新聞報導中得知丙○○中彈受傷之消息，為掩飾
      犯行，乃將如附表編號二所示仿造手槍一把棄置於不詳地點（無證據證明已滅
      失）。嗣於九十三年二月十九日十時許，乙○○至桃園縣政府警察局大園分局
      投案，主動供述持有如附表編號一所示仿造手槍並帶同警員至桃園縣桃園市○
      ○路八○○號旁空地扣得該仿造手槍。惟經內政部警政署刑事警察局鑑定後查
      知前開仿造手槍均非前開槍擊案件所用之槍枝，乙○○始於本院審理中供承其
      已將原槍擊使用之仿造手槍（即如附表編號二所示之仿造手槍）丟棄之上情。
二、證據：
（一）被告乙○○於本院審理時之自白。
（二）被害人丙○○於警詢、偵查及本院審理時之指訴。
（三）證人李金來於警詢中之證述、證人即警員陳國正及鑑定證人甲○○於本院審理
      時之證述。
（四）卷附照片十五幀、內政部警政署刑事警察局槍彈鑑定書乙份、敏盛綜合醫院診
      斷證明書乙紙、錄影帶擷取畫面二紙、敏盛綜合醫院函暨附件乙份、和解書乙
      紙、敏盛綜合醫院大園分院函暨附件乙份、本院勘驗筆錄乙份。
      。
（五）扣案如附表編號一所示仿造手槍一把（含彈匣一個）及具有殺傷力之子彈四顆
      （均已擊發）。
三、本件被告已認罪，經檢察官與被告於準備程序達成協商之合意，其合意內容為：
    被告違反槍砲彈藥刀械管制條例部分願受科處有期徒刑一年二月，併科罰金新臺
    幣五萬元之宣告；連續恐嚇部分願受科處有期徒刑六月，合併應執行有期徒刑一
    年六月，併科罰金新臺幣五萬元。經查，上開協商合意並無刑事訴訟法第四百五
    十五條之四第一項所列情形之一，檢察官聲請改依協商程序而為判決，本院爰不
    經言詞辯論，於協商合意範圍內為協商判決，合予敘明。
四、沒收：扣案之如附表編號一所示仿造手槍一把，係違禁物，另如附表編號二所示
    仿造手槍一把，既可擊發且具殺傷力，自亦屬違禁物，復無從證明業已滅失，爰
    均依刑法第三十八條第一項第一款宣告沒收。至扣案之子彈四顆，雖本屬違禁物
    ，惟已經射擊完成而不具殺傷力之物，已非屬違禁物，自無庸再為沒收之諭知，
    附此說明。
五、應適用之法條：刑事訴訟法第四百五十五條之四第二項、第四百五十五條之八，
    槍砲彈藥刀械管制條例第十一條第四項、第十二條第四項，刑法第十一條前段、
    第五十六條、第三百零五條、第五十五條、第四十七條、第五十一條第五款、第
    四十二條第二項、第三十八條第一項第一款，現行法規所定貨幣單位折算新臺幣
    條例第二條，罰金罰鍰提高標準條例第二條。
六、本判決除有刑事訴訟法第四百五十五條之四第一項第一款、第二款、第四款、第
    六款、第七款所定情形之一，或違反同條第二項規定者外，不得上訴。
七、如不服本件判決，得自收受判決送達之日起十日內，向本院提出上訴書狀，上訴
    於第二審法院。
中　　　華　　　民　　　國　　九十三　　年　　 十一 　　月　　 十八 　　日
                                 臺灣桃園地方法院刑事第二庭
                                     法  官  鄭吉雄
右正本證明與原本無異。
如不服本判決，應於判決送達後十日內向本院提出上訴狀( 應附繕本 )，上訴於
臺灣高等法院。
                                     書記官  陳慧玲
中　　　華　　　民　　　國　　九十三　　年　　 十一 　　月　　 十八 　　日
附表：
┌──┬──────────┬─────────────┬───────┐
│編號│   名            稱 │ 槍  枝  管  制  編  號   │  備     註   │
├──┼──────────┼─────────────┼───────┤
│一  │仿ＣＯＬＴ廠半自動手│0000000000      │可擊發子彈，具│
│    │槍製造之仿造手槍一把│                          │殺傷力        │
│    │（含彈匣一個）      │                          │              │
├──┼──────────┼─────────────┼───────┤
│二  │仿造手槍一把        │（未扣案）                │可擊發子彈，具│
│    │                    │                          │殺傷力        │
└──┴──────────┴─────────────┴───────┘
附錄本案論罪科刑依據之法條：
槍砲彈藥刀械管制條例第十一條第四項
未經許可，持有、寄藏或意圖販賣而陳列第一項所列槍砲者，處一年以上
七年以下有期徒刑，併科新臺幣七百萬元以下罰金。
槍砲彈藥刀械管制條例第十二條第四項
未經許可，持有、寄藏或意圖販賣而陳列子彈者，處五年以下有期徒刑，
併科新台幣三百萬元以下罰金。
中華民國刑法第三百零五條(恐嚇危害安全罪)
以加害生命、身體、自由、名譽、財產之事，恐嚇他人致生危害於安全者
，處二年以下有期徒刑、拘役或三百元以下罰金。
